臺灣士林地方法院刑事判決
110年度金訴字第258號
公  訴  人  臺灣士林地方檢察署檢察官
被      告  林語庭



上列被告因詐欺等案件，經檢察官提起公訴（110年度偵字第574
2號），本院判決如下：
    主  文
林語庭犯如附表「主文」欄所示之罪，各處如附表「主文」欄所
示之刑，應執行有期徒刑壹年拾月。
扣案之ASUS手機（含門號：0000000000號、0000000000號SIM卡
各壹張）壹支；未扣案之犯罪所得新臺幣壹萬壹仟伍佰柒拾壹元
沒收之，於全部或一部不能沒收或不宜執行沒收時，追徵其價額
。
    事  實
一、林語庭於民國109 年11月9 日某時，在社群軟體Facebook（
    下稱FB）瀏覽真實姓名年籍不詳之人刊登之徵才廣告後，以
    通訊軟體LINE（下稱LINE）與真實姓名年籍不詳、暱稱為「
    雅婷」、「美玲」、「張智傑」等人聯繫，經「雅婷」、「
    美玲」、「張智傑」告以提供其金融帳戶供款項轉入，其再
    將款項提出交付予指定之收款人，即可獲取提款金額之4%作
    為報酬，而依其社會經驗及智識程度，應可知悉一般人若欲
    收取他人匯款，當以自己所申辦之金融帳戶收受之，而無借
    用他人金融帳戶收款之理，且知悉現今不法集團猖獗，若隨
    意提供金融帳戶予他人使用，並依指示將匯入帳戶之不明款
    項提出後交付他人，恐有掩飾或隱匿其犯罪所得去向之虞，
    其應可預見該匯入帳戶之款項可能是詐欺取財或其他財產犯
    罪之犯罪所得贓款，並藉由其帳戶掩飾或隱匿其犯罪所得之
    去向，竟縱令屬實，亦不違其本意，而與「雅婷」、「美玲
    」、「張智傑」等真實姓名年籍不詳之詐欺集團成年成員基
    於三人以上共同詐欺取財及洗錢之不確定故意，自109年11
    月12前某時，將其所有之合作金庫帳號000-0000000000000
    號帳戶（下稱合作金庫帳戶）、第一銀行帳號000-00000000
    000號帳戶（下稱第一銀行帳戶）、土地銀行帳號000-00000
    00000000000號帳戶（下稱土地銀行帳戶）提供予「雅婷」
    、「美玲」、「張智傑」等人所屬詐欺集團使用，該詐欺集
    團成員獲悉上開帳戶之資料後，即分別於如附表所示時間，
    以附表所示之手段，詐欺劉月雲、葉彩蘭、黃碧鳳、郭慧美
    等人，致其等陷於錯誤，而分別於附表所示時間，將所示金
    額之款項轉帳至林語庭上開帳戶內（被害人、詐欺時間及方
    式、匯款時間及金額、匯款帳戶，均詳如附表所示），林語
    庭再依「張智傑」透過LINE之指示，於各該編號「提款時間
    、地點及金額」欄所示時、地，以各該編號所示匯款帳戶之
    提款卡至自動櫃員機或臨櫃提領各該編號所示金額之款項後
    ，交予「張智傑」所指派之詐欺集團成員，使上開詐欺集團
    成員得以取得詐得之贓款，以此方式掩飾、隱匿特定犯罪所
    得之去向。林語庭因此獲得合計約新臺幣（下同）1 萬1571
     元之報酬。嗣因劉月雲、葉彩蘭、黃碧鳳、郭慧美等人發
    覺受騙後報警處理，始為警循線查獲。
二、案經劉月雲、葉彩蘭、黃碧鳳、郭慧美訴由新北市政府警察
    局淡水分局報告臺灣士林地方檢察署檢察官偵查起訴。
    理  由
壹、證據能力部分
一、本判決認定被告林語庭犯罪所依據被告本人以外之人於審判
    外之言詞及書面陳述，雖屬傳聞證據；然檢察官、被告於言
    詞辯論終結前，對於該等證據之證據能力均無爭執（見本院
    110年度金訴字第258號卷〈下稱本院卷〉第23頁、第44至45頁
    ）；又本院審酌該等證據資料製作時之情況，尚無違法不當
    或證明力明顯過低之瑕疵，與待證事實復俱有關連性，認以
    之作為本案證據應屬適當，依刑事訴訟法第159條之5規定，
    具有證據能力。
二、其餘本案認定犯罪事實之所有證據資料（含書證、物證等）
    ，均與本案事實具有關聯性，並無事證足認有違背法定程序
     或經偽造、變造等情事，且經本院依法踐行調查程序，檢
    察 官、被告對於證據能力均未爭執，故均具有證據能力。
貳、實體部分
一、認定事實所憑證據及理由：　　 　　
　　訊據被告固坦承於附表「提款時間、地點及金額」欄所示時
    、地，依「張智傑」之指示，持附表所示匯款帳戶之提款卡
    或臨櫃提款後交予「張智傑」指示之人，並獲取報酬等情；
    惟矢口否認有何加重詐欺及洗錢犯行，辯稱：我是因為在FB
    上找兼差工作，才會透過LINE和「張智傑」、「雅婷」聯繫
    ，我依對方指示領款，對方說他們公司是投資比特幣的公司
    ，因為客戶金額太大不想曝光，問我能否幫客戶提領，客戶
    會提供獎金給我，我不知所領款項為詐欺犯罪所得云云。經
    查：
  ㈠附表「被害人」欄所示之人因遭詐欺集團施以如附表「詐騙
    時間、方式」欄所示詐術而陷於錯誤，於附表「匯款時間及
    金額」欄所示時間，分別將各該編號所示金額之款項，匯入
    附表「匯款帳戶」欄所示帳戶等情，未據被告於警詢、偵查
    及本院審理時表示爭執，又被告依「張智傑」之指示，於各
    該編號「提款時間、地點及金額」欄所示時、地，以各該編
    號所示匯款帳戶之提款卡或臨櫃提領各該編號所示金額之款
    項後交予「張智傑」指示之人等情，業據被告於警詢、偵查
    及本院審理時供承明確（見110年度偵字第5742號卷〈下稱偵
    卷〉第9至13頁、第27至31頁、223至227頁，本院卷第22至23
    頁），並有被害人劉月雲、葉彩蘭、黃碧鳳、郭慧美於警詢
    時之證述（見偵卷第33至37頁、第67至69頁、第103至105頁
    、第123至125頁）、被害人劉月雲之彰化銀行匯款回條聯、
    與詐欺集團之LINE對話紀錄擷圖、通話記錄擷圖（見偵卷第
    39至41頁、第43至47頁）、被害人葉彩蘭之第一銀行存摺存
    款存根聯（見偵卷第81頁）、被害人黃碧鳳之兆豐國際商業
    銀行國內匯款申請書、兆豐銀行存摺封面影本、與詐欺集團
    暱稱「SU- 蘇志遠」、「蘇志遠」之LINE對話紀錄擷圖、通
    話記錄、匯款紀錄訊息擷圖（見偵卷第133頁、第137頁第13
    9至147頁）、被害人郭慧美之郵局存摺封面影本、網路銀行
    交易明細清單擷圖、與詐欺集團之LINE對話紀錄擷圖（見偵
    卷第109 頁、第113 頁）、統一便利超商之監視器擷取畫面
    、LINE對話紀錄擷圖、合作金庫商業銀行大安分行110 年1 
    月4 日合金大字第1090004454號函暨帳號0000000000000 開
    戶基本資料及交易明細、合作金庫商業銀行淡水分行110 年
    2 月22日合金淡水字第1100000523號函暨ATM 自動櫃員機民
    眾提款之監視器擷取畫面（見偵卷第155至159頁 、第173至
    177 頁）、第一商業銀行北投分行109 年12月31日一北投字
    第00162 號函暨帳號00000000000 開戶基本資料及存摺存款
    交易明細（見偵卷第161至165頁）、臺灣土地銀行股份有限
    公司109 年12月9 日總業存字第1090145964號函暨帳戶0000
    00000000帳戶基本資料及客戶歷史交易明細查詢、臺灣土地
    銀行淡水分行110 年2 月25日淡水字第1100000482函暨臨櫃
    提款及ATM 提款之監視器擷取畫面（見偵卷第167至171頁、
    第179至183頁）、被告所有之警示帳戶扣案照片、存簿內頁
    明細翻拍照片（見偵卷第185至206頁、第243頁）所示證據
    在卷可憑，上情堪以認定。
  ㈡被告固以上詞置辯，惟查：
  ⒈被告供稱：我不知道公司地址，也完全沒有見過公司的人，
    我之前做居家打掃的工作，也是使用LINE面試，也沒有看過
    公司任何人；面試的人是「雅玲」，我沒有跟「雅玲」通過
    電話，都是透過LINE寫的，截圖上面有，薪水是在LINE內說
    的，我沒看過跟我面試的人，我連他是誰都不知道等語等情
    （見偵卷第227頁，本院卷第52頁），可見被告所稱本案求
    職經過，與一般正常經營之公司會在徵才廣告載明公司名稱
    、地址、工作內容、所需員工條件等徵才細節，並請應徵者
    提供學經歷等相關個人資料及通過面試，確認應徵者具備公
    司所需員工條件等招募員工情形顯屬有別，且與被告聯繫工
    作內容之「雅婷」、「美玲」、「張智傑」未曾將真實姓名
    告知被告；復由被告供稱：如何提款和提領金額是「張智傑
    」指示我的；我把領的錢交給他派的人，他有告訴我那個人
    穿的衣服、長相特徵，我兩次交錢的人不同，一個20幾歲，
    一個30幾歲等語（見本院卷第53至54頁），可知「張智傑」
    均指派身分不詳之不同人與被告見面，顯係刻意隱匿真實身
    分，亦與一般從事合法業務之情形不符。另由被告提供之LI
    NE對話紀錄截圖可知（見偵卷第189至194頁），被告之對話
    對象之暱稱為「雅婷」、「美玲」、「張智傑」，並無暱稱
    「雅玲」之人，又被告於本院審理中供稱：面試人究竟是「
    雅玲」還是「雅婷」，其不知道等語（見本院卷第54頁），
    是被告上開於本院審理中之供詞所稱之「雅玲」應係記憶錯
    誤所致，附此敘明。至被告辯稱其之前亦以同樣方式應徵過
    居家打掃工作等語，惟清潔工作之專業性低、替代性高，亦
    即大多數人均能從事清潔工作，雇主僅需檢視環境清潔度以
    確認工作完成度而發給薪資，故面試或可不需親自見面為之
    ，尚能理解，惟被告所稱其所應徵之兼差工作內容涉及經手
    金錢之事務，員工之人品（是否捲款潛逃？）及基本處理事
    務能力（是否有臨櫃提款、依指示交付款項之能力？）均應
    是雇主關心之重點，此無法以其之前面試之清潔工作經驗予
    以類比，是其上開辯詞，無法作對被告有利之認定。
  ⒉又金融機構帳戶之存摺、提款卡具專屬、私密性，並以本人
    使用為原則，縱偶遇特殊情況而將存摺、提款卡、提款卡密
    碼交付他人者，亦應是與該收受者具相當信賴關係，而無任
    意交付不熟識、無信賴關係他人使用之理，故若非意在將該
    存款帳戶作為犯罪之不法目的或掩飾真實身分，實無借用他
    人金融帳戶之必要；準此，依一般人之社會生活經驗，如支
    付代價委由他人提供帳戶供款項匯入，並以隨機選定之任意
    地點，由自動櫃員機提領款項據以交付，支薪者且隱藏不出
    ，則應徵提供帳戶並提領款項者，對依指示所提領金融機構
    帳戶內款項可能係詐欺所得之不法來源一情，應有合理之預
    期。且詐欺集團利用車手提領人頭金融機構帳戶款項，業經
    報章媒體多所披露，並屢由政府及新聞為反詐騙宣導，是一
    般具有通常智識之人，均可知支付薪資予提供帳戶者或臨櫃
    或至自動付款設備方式提領帳戶款項者，多係藉此取得不法
    犯罪所得，且隱匿帳戶內資金實際取得人之身分，以逃避追
    查。再者，現今金融服務遠已不同於往昔傳統金融產業，金
    融機構與自動櫃員機等輔助設備隨處可見且內容多樣化，尤
    其電子、網路等新興金融所架構之服務網絡更綿密、便利，
    甚且供無償使用，此為吾人日常生活所習知，而正常人多會
    透過金融機構轉匯款項，倘捨此不為，刻意以輾轉隱晦之方
    式運送款項，應是為掩人耳目、躲避警方查緝。且按諸常理
    ，正常、合法之企業，若欲收取客戶之匯款，直接提供其帳
    戶予客戶即可，此不僅可節省勞費、留存金流證明，更可避
    免發生款項經手多人而遭侵吞之風險，殊難想像有何專門聘
    僱他人提供帳戶、收取款項之必要。而衡以被告為高職畢業
    、之前從事過保險公司收費員、清潔、洗碗等工作、行為時
    46歲（見偵卷第27頁，本院卷第56頁、第58頁），為智識正
    常且具有一定社會經驗之成年人，是被告對於上情，尚難諉
    為不知。
　⒊再者，被告供稱：我最近這幾年都作打零工、洗碗及清潔等
    工作；我現在做打零工的工作，就是清潔工、洗碗等，一天
    800、1000元；對方跟我說薪水是提領總額的4%等情（見本
    院卷第58頁，偵卷第12頁），依被告所述，「張智傑」等人
    允諾被告僅需提領客戶匯入其帳戶內款項後並交予指定對象
    ，即可輕鬆獲取提領金額的4%之報酬，與被告多年來從事洗
    碗、清潔工作之工作內容、時薪數額等相較顯非合理；且「
    張智傑」等人所屬之公司亦可由公司內部員工擔任提領款項
    之工作，為何有由被告擔任提領款項工作，並因而需給付高
    達4%報酬之理？被告對於此問題僅表示其不知道，只有問對
    方為何要這麼麻煩等語（見本院卷第55至56頁），被告為具
    有相當智識程度及工作經驗之成年人，應能發覺「張智傑」
    等人指示其作為之事，內容簡單，不需要付出成本，亦不需
    要專業知識技能，卻能使其獲取暴利，極可能為詐欺取財之
    不法犯罪行為，且由對方指示被告提款後交給指示之人後，
    被告有提出「這是合法的嗎？」之問題質問對方乙節，有LI
    NE對話紀錄擷圖可參（見偵卷第196頁），可知被告於依對
    方指示提款前亦有懷疑過其所為可能有違法情事，但其為獲
    取高額報酬，仍按照「張智傑」等人指示為之，自堪認其具
    有詐欺取財、一般洗錢犯行之不確定故意。
　⒋綜上所述，應認被告縱未明確知悉其所為涉及詐欺之犯行，
    然於本案工作模式有多種跡象均與常情相違之情狀下，仍依
    「張智傑」之指示提領並轉交款項予本案詐欺集團不同成員
    ，參與詐欺取財部分犯行，心態上顯係對自身行為成為本案
    詐欺集團犯罪計畫之一環而促成犯罪既遂之結果予以容任。
    基此，被告固無與「雅婷」、「美玲」、「張智傑」及其他
    不詳之人等詐欺集團成員遂行詐欺取財犯行之確信，然對於
    其所收取、轉交之款項乃係不法犯罪所得應有所預見，仍依
    「張智傑」指示進行提款、交付款項之工作，顯然抱持縱使
    其所提領、轉交之款項為詐欺集團之詐欺所得，亦不違反其
    本意之不確定故意，至為明確。是被告主觀上確有三人以上
    共同詐欺取財之不確定故意，堪以認定，被告辯詞，實屬卸
    責之詞，並不足採。　
　⒌又按洗錢防制法所稱洗錢，指下列行為：一、意圖掩飾或隱
    匿特定犯罪所得來源，或使他人逃避刑事追訴，而移轉或變
    更特定犯罪所得。二、掩飾或隱匿特定犯罪所得之本質、來
    源、去向、所在、所有權、處分權或其他權益者。三、收受
    、持有或使用他人之特定犯罪所得，洗錢防制法第2條定有
    明文。故行為人如有上揭各款所列洗錢行為者，即成立同法
    第14條第1項之洗錢罪。另過去實務認為，行為人對犯特定
    犯罪所得之財物或利益作直接使用或消費之處分行為，或僅
    將自己犯罪所得財物交予其他共同正犯，祇屬犯罪後處分贓
    物之行為，非本條例所規範之洗錢行為，惟依新法規定，倘
    行為人意圖掩飾或隱匿特定犯罪所得來源，而將特定犯罪所
    得直接消費處分，甚或交予其他共同正犯，而由共同正犯以
    虛假交易外觀掩飾不法金流移動，即難認單純犯罪後處分贓
    物之行為，應仍構成新法第2條第1款或第2款之洗錢行為（
    最高法院108年台上字第1744號判決意旨參照）。被告擔任
    提領詐欺款項之車手工作，負責將所提款項轉交「張智傑」
    指示之本案詐欺集團不詳成員，且被告有三人以上共同詐欺
    取財之不確定故意，已如前述，則被告既知悉其交付款項之
    對象均為姓名年籍不詳之人，是被告主觀上應有掩飾、隱匿
    其所屬詐欺集團詐欺犯罪所得之來源、去向，以逃避國家追
    訴或處罰之不確定故意。
  ⒍綜上所述，被告前開所辯，不足採信，本案事證明確，被告
    犯行堪以認定，應予依法論科。
二、論罪科刑：
  ㈠核被告就附表編號1至4 所為，均係犯刑法第339條之4第1項
    第2款之三人以上共同詐欺取財罪及洗錢防制法第14條第1項
    一般洗錢罪。
  ㈡按共同實行犯罪行為之人，在合同意思範圍以內，各自分擔
    犯罪行為之一部，相互利用他人之行為，以達其犯罪之目的
    者，即應對於全部所發生之結果，共同負責，不問犯罪動機
    起於何人，亦不必每一階段犯行，均經參與（最高法院96年
    度台上字第713號判決意旨可參）。本件固無證據證明被告
    直接對附表所示被害人施用詐術；惟被告既與所屬集團成員
    依前述分工方式，先由集團成員對被害人施以詐術後，推由
    被告負責擔任車手工作，將詐欺被害人匯入匯款帳戶之贓款
    提領轉交，以完成詐欺取財犯行，並確保獲得不法利潤，顯
    係與其他集團成員彼此分工，在合同意思範圍內，各自分擔
    犯罪行為之一部，並相互利用他人之行為，以達遂行犯罪之
    目的，參酌前揭所述，被告自應就該詐欺集團成員行為之結
    果共同負責，是被告就前開所犯各次加重詐欺及洗錢罪部分
    ，應與「雅婷」、「美玲」、「張智傑」等身分不詳等成年
    集團成員論以共同正犯。
　㈢被告就附表編號1、4所示犯行，係於各該編號「提款時間、
    地點及金額」欄所示時、地，自各該匯款帳戶接續提領同一
    被害人所匯款項，因係於密切接近之時、地實施，分別侵害
    同一被害人之財產法益，各行為之獨立性極為薄弱，依一般
    社會健全觀念，難以強行分別，應視為數個舉動之接續施行
    ，合為包括之一行為予以評價，屬接續犯，各論以一罪。
　㈣被告所為如附表編號1至4所示犯行，均係以一行為同時觸犯
    三人以上共同詐欺取財罪及洗錢罪，為想像競合犯，依刑法
    第55條規定，從一較重之三人以上共同詐欺取財罪處斷。又
    被告所犯附表所示之4次之三人以上共同詐欺取財罪犯行，
    分係侵害不同被害人之財產法益，犯意各別、行為互殊，應
    分論併罰。
  ㈤爰以行為人責任為基礎，審酌被告正值青壯，竟不思以正當
    方式賺取錢財，反為獲取不法報酬而加入上開詐欺集團擔任
    提領款項之車手，並將所提領款項上繳，以此方式參與詐騙
    集團犯罪組織之詐欺犯行、製造金流斷點，使上開詐欺所得
    之來源及去向難以追查，促成該集團詐騙告訴人取財之犯行
    ，不僅侵害被害人之財產利益，更嚴重影響社會秩序、破壞
    人際間信賴關係，所為實屬不該。惟衡酌被告參與本案詐欺
    集團前，並無犯罪紀錄，素行良好，並考量其犯後否認犯行
    之犯後態度，及其於該詐欺集團成員間之分工、負責之角色
    ，兼衡被告自陳為高職畢業之智識程度，從事清潔、洗碗等
    打零工工作，日薪800、1000元，已婚，無子女之家庭生活
    經濟狀況（見本院卷第58頁）等一切情狀，分別量處如附表
    「主文」欄所示之刑。併衡酌被告所為本案數次犯行係於同
    一日所為，及被害人之人數、受騙金額等情狀，依法定其應
    執行之刑。
三、沒收：　　　　　
  ㈠按供犯罪所用之物，屬於犯罪行為人者，得沒收之；宣告前2
    條之沒收或追徵有欠缺刑法上之重要性者，得不宣告或酌減
    之，刑法第38條第2項前段、第38條之2第2項定有明文。查
    ，扣案之ASUS手機（含門號：0000000000號、000000000 0
    號SIM卡各1張）1支係被告用以與本案詐欺集團聯繫提領、
    轉交款項之物，業據被告供明在卷（見偵卷第10頁），爰依
    刑法第38條第2 項前段規定宣告沒收。至扣案之之合作金庫
    、土地銀行、第一銀行帳戶之存摺、提款卡及印章等物，雖
    係被告所有、供犯罪所用之物均為被告之犯罪工具，惟審酌
    上開物品單獨存在不具刑法上之非難性，倘予沒收，除另使
    刑事執行程序開啟之外，對於被告犯罪行為之不法、罪責評
    價並無影響，且就沒收制度所欲達成之社會防衛目的亦無任
    何助益，欠缺刑法上重要性，是本院認上開物品均無沒收之
    必要，依刑法第38條之2 第2 項規定，均不予宣告沒收。
  ㈡次犯罪所得，屬於犯罪行為人者，沒收之；前項之沒收，於
    全部或一部不能沒收或不宜執行沒收時，追徵其價額，刑法
    第38條之1第1項前段、第3項分別定有明文。本件被告供稱
    其依「張智傑」指示共提領150萬元，對方未依原先約定之
    提領金額4%給付報酬，其最後拿到2萬元作為報酬等語（見
    本院卷第23頁、第55頁），堪認被告實際獲得之報酬為提款
    金額之1.33%（計算式：2÷150＝1.33%），而被告於本案提款
    金額總計為87萬元，是本院依此比例估算被告於本案提款金
    額之報酬應為11571元（計算式：870000×1.33%＝
　　11571），應依刑法第38條之1第1項前段規定宣告沒收；復
    因犯罪所得未據扣案，於全部或一部不能沒收或不宜執行沒
    收時，應依同條第3項規定，追徵其價額。
　㈢末按犯洗錢防制法第14條之罪，其所移轉、變更、掩飾、隱
    匿、收受、取得、持有、使用之財物或財產上利益，沒收之
    ；犯第15條之罪，其所收受、持有、使用之財物或財產上利
    益，亦同，洗錢防制法第18條第1項定有明文。惟因洗錢行
    為之標的是否限於行為人者始得宣告沒收，法無明文，是倘
    法條未規定「不問屬於犯罪行為人與否均沒收」時，自仍以
    屬於被告所有者為限，始應予沒收。本件被告擔任車手工作
    ，扣除自己所得報酬外，已將提領之贓款交予「張智傑」指
    定之人，業如前述，復無證據證明被告除所分得之前開報酬
    外，就其所提領被害人匯入匯款帳戶之款項，具有事實上之
    管領處分權限，參酌上開所述，除被告分得之報酬外，無從
    就被害人匯入附表所示匯款帳戶之款項，依洗錢防制法第18
    條第1項或刑法第38條之1第1項前段規定對被告宣告沒收，
    併此敘明。
據上論斷，應依刑事訴訟法第299條第1項前段，洗錢防制法第14
條第1項，刑法第11條前段、第28條、第339條之4第1項第2款、
第55條、第51條第5款、第38條第2項前段、第38條之1第1項前段
、第3項，刑法施行法第1條之1第1項，判決如主文。
本案經檢察官郭千瑄提起公訴，檢察官張尹敏到庭執行職務
中　　華　　民　　國　　110 　年　　11　　月　　24　　日
          刑事第七庭　審判長法  官  蔡明宏
　　　　　　　　　　        法  官  李昭然
　　　　　　　　　　        法  官  陳孟皇
以上正本證明與原本無異。
如不服本判決應於收受送達後 20 日內向本院提出上訴書狀，並
應敘述具體理由。其未敘述上訴理由者，應於上訴期間屆滿後20
 日內向本院補提理由書 (均須按他造當事人之人數附繕本 )「
切勿逕送上級法院」。
因疫情而遲誤不變期間，得向法院聲請回復原狀。
                            書記官  張嫚凌
中　　華　　民　　國　　110 　年　　11　　月　　26　　日
附錄本判決論罪科刑之法條依據：
刑法第339 條之4 ：
犯第 339 條詐欺罪而有下列情形之一者，處 1 年以上 7 年以
下有期徒刑，得併科 1 百萬元以下罰金：
一、冒用政府機關或公務員名義犯之。
二、三人以上共同犯之。
三、以廣播電視、電子通訊、網際網路或其他媒體等傳播工具，
    對公眾散布而犯之。
前項之未遂犯罰之。
洗錢防制法第14條第1項
有第2 條各款所列洗錢行為者，處7 年以下有期徒刑，併科新臺
幣5 百萬元以下罰金。
　
附表： 
編號 被害人 詐騙時間、方式 匯款時間及金額（新臺幣） 匯款帳戶 提款時間、地點及金額（新臺幣） 主文 1 劉月雲 109年11月11日9時許，佯稱為劉月雲之姪兒致電劉月雲訛稱：急需資金周轉云云。 109年11月12日10時25分許， 20萬元 合作金庫帳戶      109年11月12日某時，在新北市○○區○○○路0段000號自動櫃員機，各3萬元共5筆、5萬元，合計20萬元 林語庭犯三人以上共同詐欺取財罪，處有期徒刑壹年陸月。    109年11月12日14時46分許， 20萬元 第一銀行帳戶 109年11月12日14時13分許、15時50分許，在新北市○○區○○路000號先後臨櫃提領12萬元、20萬元   2 葉彩蘭 109年11月11日16時許，佯稱為葉彩蘭之女兒男友致電葉彩蘭訛稱：急需資金周轉云云。 109年11月12日12時27分許， 12萬元 第一銀行帳戶  林語庭犯三人以上共同詐欺取財罪，處有期徒刑壹年壹月。 3 黃碧鳳 109年11月11日16時20分許，佯稱為黃碧鳳之姪兒致電黃碧鳳訛稱：急需資金周轉云云。 109年11月12日12時19分許， 32萬元 土地銀行帳戶 109年11月12日12時46分許，在新北市○○區○○○路0段00號臨櫃提領32萬元 林語庭犯三人以上共同詐欺取財罪，處有期徒刑壹年參月。 4 郭慧美 109年11月12日13時許，佯稱為郭慧美之友人致電郭慧美訛稱：急需用錢云云。 109年11月12日14時54分許， 3萬元 土地銀行帳戶 109年11月12日14時58分許、15時0分許，在新北市○○區○○○路0段00號先後於自動櫃員機提領6萬元、2萬元（超出被害人匯款之3萬元部分係於同日13時04分之不明匯款，與本案無關） 林語庭犯三人以上共同詐欺取財罪，處有期徒刑壹年。